臺灣高等法院刑事判決
                                  108年度交上易字第390號
上  訴  人
即  被  告  黃大川


上列上訴人因公共危險案件，不服臺灣桃園地方法院108年度審
交易字第86號，中華民國108年5月17日第一審判決（起訴案號：
臺灣桃園地方檢察署107 年度偵字第32094 號），提起上訴，本
院判決如下：
    主  文
上訴駁回。
    事  實
一、黃大川前於民國103 年間因公共危險案件，經原審法院以10
    3 年度桃交簡字第3051號判決處有期徒刑2 月確定，甫於10
    3 年11月11日易科罰金執行完畢（於本案構成累犯）。詎不
    知悔改，明知酒精成分對人之意識、控制能力具有不良影響
    ，且超量飲酒後會導致對週遭事務之辨識及反應能力較平常
    狀況薄弱，仍於107 年9 月5 日晚間7 、8 時許起，在桃園
    市龍潭區大昌路之某便利超商飲用啤酒飲料後，未待體內酒
    精充分代謝，隨即自該處騎乘車牌號碼000 －000 號普通重
    型機車上路，而欲返回其時位於桃園市龍潭區雙連街之工地
    宿舍。嗣於同日晚間11時27分許，行經桃園市龍潭區五福街
    262 巷內時，因不慎失控自行摔倒在地，經送往國軍桃園總
    醫院抽血檢驗，測得其血液中酒精濃度為186.3mg/dL（即血
    液中酒精濃度百分之0.186 ，換算其吐氣酒精濃度為每公升
    0.93毫克），始為警查知上情。
二、案經桃園市政府警察局龍潭分局移送臺灣桃園地方檢察署檢
    察官偵查起訴。
    理  由
壹、證據能力
　　按被告以外之人於審判外之言詞或書面陳述，除法律有規定
    者外，不得作為證據。惟按被告以外之人，於審判外之陳述
    ，雖不符刑事訴訟法第159 條之1 至第159 條之4 之規定，
    而經當事人於審判程序同意作為證據，法院審酌該言詞陳述
    或書面陳述作成時之情況，認為適當者亦得為證據。刑事訴
    訟法第159 條之5 第1 項定有明文。本案所涉被告以外之人
    於審判外所為之陳述及所製作之文書，經檢察官、被告黃大
    川於本院審判期日中，均表示同意作為證據而不予爭執，且
    本院審酌結果，認該證據資料製作時之情況，尚無違法不當
    及證明力明顯過低之瑕疵，以之作為證據應屬適當，依上開
    規定，認該等供述證據均具證據能力。又卷內之文書證據，
    亦無刑事訴訟法第159 條之4 之顯有不可信之情況與不得作
    為證據之情形，本院審酌上開證據資料製作時之情況，尚無
    違法不當及證明力明顯過低之瑕疵，亦認為以之作為證據應
    屬適當，是依刑事訴訟法第159 條至第159 條之5 規定，所
    引用之卷證所有證據，如下揭所示均有證據能力，合先敘明
    。
貳、認定事實所憑證據及理由
一、訊據被告固不否認有於上開時地至便利商店買酒飲用，嗣後
    欲返回工地宿舍之住處，且於行經桃園市龍潭區五福街262
    巷內時，摔倒於上開機車旁之路面上，經送往國軍桃園總醫
    院抽血檢驗之酒精濃度則為186.3mg/dL等情，惟否認涉有上
    揭公共危險犯行，辯稱：機車不是伊騎的，當時是在超商喝
    啤酒，喝到幾點伊忘記，遇到一名伊不知姓名的朋友也來超
    商要買東西，伊就請該朋友騎車載伊回家，但現在也找不到
    該朋友，也沒有人看到當時騎機車的是伊朋友，不知要怎樣
    聯絡云云。經查：
  ㈠被告於107 年9 月5 日晚間7 、8 時許，在桃園市龍潭區大
    昌路之某便利超商飲用啤酒飲料，而於同日晚間11時27分許
    ，行經桃園市龍潭區五福街262 巷內時，因摔倒在地，經送
    往國軍桃園總醫院抽血檢驗，測得其血液中酒精濃度為186.
    3mg/dL（即血液中酒精濃度百分之0.186 ，換算其吐氣酒精
    濃度為每公升0.93毫克）等情，業據被告自承無訛（參偵卷
    第3 頁、第26頁、原審卷第28頁、本院卷第54頁），且有道
    路交通事故現場圖、道路交通事故調查報告表㈠、㈡、桃園市
    政府警察局龍潭分局中興派出所道路交通事故當事人酒精測
    定紀錄表所附之國軍桃園總醫院一般生化檢驗報告單、員警
    職務報告、車輛詳細資料報表各1 份及現場照片9 張在卷可
    佐（參偵卷第9-16頁、第18頁、第28頁），此部分事實首堪
    認定屬實。
  ㈡被告雖以前詞置辯，然證人何宛臻於警詢時證稱：伊於107年
    9 月5 日晚間11時27分許，在桃園市龍潭區五福街262 巷內
    發現有人發生車禍，當時伊從宿舍要去醫院上大夜班，經過
    該處時，看到一台機車倒插在路旁圍籬下，有一人坐在機車
    旁地上，該人滿臉是血，有一個安全帽掉在地上，伊停下來
    打119 報案就離開，當時是大半夜的，完全沒有路人在行走
    ，只有伊及出車禍受傷的該人，沒有看到其他的人等語（參
    偵卷第29頁），是被告所述係由不知名友人騎乘機車至上址
    ，是否可採，已非無疑；而被告既於半夜時分由其友人搭載
    欲返回住處，衡情該人自必與被告交情甚篤，然被告竟不知
    該人之姓名、連絡方式，甚且不知如何稱呼該人，自與常情
    有違，而難以憑採；再依卷附之現場照片所示：車禍發生地
    點兩旁為圍籬及樹叢，並無住家，上開機車之車頭倒插在路
    旁圍籬下方，機車右前側緊貼圍籬，機車則向左側倒地，橫
    倒於馬路及路面邊線外之土地上（參偵卷第9-10頁），可見
    其時機車必係大力撞擊路旁圍籬，而以其撞擊力道及機車倒
    地位置而言，若如被告所述確係由其不知名之友人騎乘機車
    ，該人自必同受有傷害，加以被告係在便利商店偶遇該人，
    則該人必係衡量自身可騎乘機車始答應載送被告返家，若發
    生車禍事故，應會聯絡救護車或行經路人將自己及被告送醫
    救治，難認無何理由將被告棄置該現場，並自行離去，此顯
    與常情有違。是被告所辯係由不詳友人搭載之辯詞，無相關
    事證可證，且不合常理，自無足採信，被告應係騎車自摔堪
    認無訛。
二、綜上所述，被告所辯顯屬事後卸詞，不足採信，本案事證明
    確，被告犯行堪予認定，應依法論科。
參、論罪
　　核被告所為，係犯刑法第185 條之3 第1 項第1 款之駕駛動
    力交通工具而血液中酒精濃度達百分之零點零五以上罪。查
    被告有如犯罪事實欄所載之犯罪科刑與執行完畢情形，此有
    本院被告前案紀錄表在卷可按，是其於有期徒刑執行完畢後
    5 年內故意再犯本件有期徒刑以上之罪，為累犯，而參照司
    法院大法官釋字第775 號解釋意旨，被告前已犯有公共危險
    犯行，足顯被告對刑之執行不知悔改，對刑罰之反應力亦屬
    薄弱，此次加重最低本刑，對其人身自由所為之限制自無過
    苛之侵害，是認應依刑法第47條第1 項規定加重其刑。
肆、駁回上訴之理由
　　原審詳查後，認被告上開犯行明確，適用刑法第185 條之3
    第1 項第1 款、第47條第1 項、41條第1 項前段，並審酌被
    告明知酒精成分對人之意識、控制能力具有不良影響，竟仍
    不知自律己行，再次於飲酒後猶騎乘上開機車行駛於公眾往
    來之道路，且測得其血液中酒精濃度為186.3mg/dL（即血液
    中酒精濃度百分之0.186 ，換算其吐氣酒精濃度為每公升0.
    93毫克），顯然漠視自己及公眾生命財產安全，犯罪情節非
    輕，兼衡被告之智識程度、酒後駕車幸未肇事等一切情狀，
    量處有期徒刑4 月，並諭知易科罰金之折算標準以1 千元折
    算1 日，經核認事用法並無違誤，量刑亦屬妥適，應予維持
    。被告上訴仍執前詞，否認犯行，量刑基礎事實亦未改變，
    上訴核無理由，應予駁回。
據上論斷，應依刑事訴訟法第368 條，判決如主文。
本案經檢察官林劭燁提起公訴，檢察官蔡名堯到庭執行職務。
中　　華　　民　　國　　108 　年　　12　　月　　31　　日
                  刑事第八庭    審判長法　官  陳世宗
                                      法　官  吳勇毅
                                      法　官  呂寧莉
以上正本證明與原本無異。
不得上訴。
                                      書記官  賴資旻
中　　華　　民　　國　　109 　年　　1 　　月　　2 　　日